【裁判字號】    97,抗,281
【裁判日期】    970829
【裁判案由】    毒品危害防制條例
【裁判全文】
臺灣高等法院臺南分院刑事裁定          97年度抗字第281號
抗 告 人
即 被 告  甲○○
                  （現另案於臺灣臺南看守所）
上列抗告人因違反毒品危害防制條例案件，不服臺灣台南地方法
院中華民國97年6月23日裁定（97年度訴字第295號），提起抗告
，本院裁定如下：
    主  文
抗告駁回。
    理  由
一、抗告意旨略以：抗告人即被告茲應於送達判決後10日內為之
    。但所謂10日，抗告人誤以為是指工作日10日內不包含星期
    六、星期日及國定假日而言。且抗告人亦不知監所與法院之
    間無扣除在途期間之可言。然抗告人現因另案收押於台灣台
    南看守所內並且禁止接見通信，根本無法請教他人而知悉相
    關法律規定。故發生抗告人逾上訴期間始提出上訴之情事，
    ，請鈞院原諒抗告人因不懂法律與收押禁見中而犯下之疏失
    ，准予抗告人上訴。
二、原審裁定意旨略以：按在監所之被告向監所長官提出上訴書
    狀，須在上訴期間內為之，倘逾期始行提出，縱該監所長官
    即日將上訴書狀轉送法院，因監所與法院之間無扣除在途期
    間之可言，其上訴仍屬逾期。本件上訴人係於民國（下同）
    97年5月6日收受本院判決正本，有送達證書在卷可稽，竟遲
    至97年5月19日始行向臺灣臺南看守所提出上訴狀，此有該
    所收書狀時間戳章上所載日期可稽，則被告提出之上訴狀之
    時間顯已逾越上訴期間，其上訴即屬違背法律上之程式，應
    予駁回等語。
三、經查：
  (一)按提起上訴，應於送達判決後10日內為之；原審法院認為上
    訴不合法律上之程式者，應以裁定駁回之，刑事訴訟法第34
    9條前段、第362條前段分別定有明文。又按在監所之被告向
    監所長官提出上訴書狀，須在上訴期間內為之，倘逾期始行
    提出，縱該監所長官即日將上訴書狀轉送法院，因監所與法
    院之間無扣除在途期間之可言，其上訴仍屬逾期（最高法院
    77年度台上字第3227號、86年度台抗字第149號、91年度台
    上字第3080號判決意旨參照）。
  (二)本件抗告人即被告違反毒品危害防治條例案件，經原審於97
    年4月30日判決，判決書業於同年5月6日，送達於被告現被
    羈押中之台灣台南看守所，由被告本人親自收受，有送達證
    書1紙附於原審卷可稽（見原審卷第38頁），則本件上訴期
    間，應自判決書送達之翌日即97年5月7日起，計算10日，於
    97年5月16日屆滿。而被告遲至97年5月19日始向台灣台南看
    守所提出上訴狀，此有原審卷附之刑事上訴狀暨狀載台南看
    守所收件章可稽（見原審卷第40頁），是其上訴顯已逾上訴
    期間。原審以被告上訴逾期顯非合法為由，依刑事訴訟法第
    362條前段之規定，駁回其上訴，經核並無不合。被告仍執
    上開意旨提起抗告，為無理由，應予駁回。
四、據上論結，應依刑事訴訟法第412條，裁定如主文。
中    華    民    國    97    年    8     月    29    日
                  刑事第二庭    審判長法  官  葉居正
                                      法  官  郭千黛
                                      法  官  洪碧雀
以上正本證明與原本無異。
不得再抗告。
                                      書記官  魏芝雯
中    華    民    國    97    年    9     月    1     日


司法院資訊處製作；財團法人民間司法改革基金會備份。
